臺灣臺中地方法院刑事判決
110年度易字第2211號
公  訴  人  臺灣臺中地方檢察署檢察官
被      告  楊淑君


                    （現於法務部○○○○○○○○○○戒治中）
上列被告因竊盜案件，經檢察官提起公訴（110年度偵緝字第130
6號、第1307號），被告就被訴之事實為有罪陳述，經告知被告
簡式審判程序之旨，並聽取當事人意見後，本院裁定進行簡式審
判程序，判決如下：
    主  文
楊淑君犯如附表所示之罪，各處如附表所示之刑及沒收。
    事  實
一、楊淑君於民國110年5月11日16時許，行經位於臺中市○○區○○
    路○○巷00號之陳智寬住宅外時，見該住宅之側門未關妥，1
    樓無人在內，竟意圖為自己不法之所有，基於侵入住宅竊盜
    犯意，侵入該住宅內（侵入住宅部分未據告訴），徒手竊取
    陳智寬所有之iPhone 7 Plus 128GB玫瑰金色行動電話1支（
    IMEI：000000000000000，價值新臺幣［下同］4000元，下稱
    本案i7Plus行動電話）得手離去。嗣為警據報後循線查悉上
    情。
二、楊淑君復於110年5月13日17時9分許，前往位於臺中市○○區○
    ○路00○0號之吳柏毅所經營餐廳內，竟意圖為自己不法之所
    有，基於竊盜犯意，趁無人注意之際，徒手竊取吳柏毅所有
    之iPhone 6s銀灰色行動電話1支（價值2萬6000元，下稱本
    案i6s行動電話）得手離去。嗣為警據報後循線查悉上情。
三、楊淑君又於110年6月29日3時53分許，騎乘車牌號碼000-000
    0號普通重型機車行經位於臺中市○○區○○路000號之阮金鑾住
    宅前方時，因所穿著之布鞋遭雨淋濕，竟意圖為自己不法之
    所有，且基於竊盜犯意，在該址騎樓處，徒手竊取阮金鑾所
    有之拖鞋2雙（合計價值2000元，下合稱本案拖鞋）得手，
    騎乘上開機車離去。嗣為警據報後循線查悉上情。
四、案經阮金鑾訴由臺中市政府警察局清水分局（下稱清水分局
    ）報請臺灣臺中地方檢察署檢察官偵查起訴。
    理  由
一、認定犯罪事實所憑之證據及理由：
    上開犯罪事實，業據被告楊淑君於警詢、檢察事務官詢問、
    本院行準備、審理程序時均坦承不諱（僅一度於檢察事務官
    詢問時否認入侵住宅部分，見110年度偵字第24630號卷［下
    稱偵24630卷］第60至62頁，110年度偵字第25479號卷［下稱
    偵25479卷］第52、53頁，110年度偵緝字第1306號卷第62、6
    3頁，110年度易字第2211號卷第77、84頁），且經證人即告
    訴人阮金鑾、證人即被害人陳智寬、吳柏毅於警詢時證述明
    確（見偵24630卷第65、66、81至85頁，偵25479卷第55、56
    頁），復有①如事實欄一所示部分相關證據：清水分局刑事
    案件報告書、警員職務報告、案發現場照片、本案i7Plus行
    動電話包裝盒及定位資料之照片、被告於通信行試圖販賣本
    案i7Plus行動電話未果之監視器錄影光碟及畫面截圖（見偵
    24630卷第49至51、57、69至73、75至77頁、光碟片存放袋
    ）、②如事實欄二所示部分相關證據：清水分局刑事案件報
    告書、警員職務報告、證人吳柏毅指認犯罪嫌疑人紀錄表、
    案發現場照片、監視器錄影畫面截圖（見偵24630卷第49至5
    1、57、87至89、91至99頁）、③如事實欄三所示部分相關證
    據：清水分局刑事案件報告書、警員職務報告、案發現場監
    視器錄影畫面截圖（見偵25479卷第57、59至61、63至65頁
    ）在卷可佐，足認被告上開自白與事實相符。本案事證明確
    ，被告犯行堪以認定，應依法論科。
二、論罪科刑：
（一）論罪：
    1.核被告所為，如事實欄一所示部分係犯刑法第321條第1項
      第1款之侵入住宅竊盜罪；如事實欄二、三所示部分係犯
      刑法第320條第1項之竊盜罪。
    2.被告所犯先後1次侵入住宅竊盜犯行、2次竊盜犯行，犯意
      各別，行為互殊，應分論併罰。
（二）累犯之認定：
      查被告前因施用毒品案件，經臺灣彰化地方法院以108年
      度易字第1155號判決判處有期徒刑7月，經臺灣高等法院
      臺中分院以109年度上易字第138號判決駁回上訴確定，入
      監服刑後於109年10月11日執行完畢出監，有臺灣高等法
      院被告前案紀錄表附卷可按，其於受徒刑之執行完畢後，
      5年以內故意再犯有期徒刑以上之本案各罪，均為累犯，
      考量被告前案犯罪經執行完畢後，理應產生警惕作用，返
      回社會後能因此自我控管，不再觸犯有期徒刑以上之罪，
      卻故意再犯本案，足見其對於刑罰之反應力薄弱，並參酌
      司法院釋字第775號解釋意旨，認被告依刑法第47條第1項
      規定，就其本案所犯之各罪均加重最低本刑，與憲法罪刑
      相當之原則無違，爰依法加重其刑。
（三）量刑：
　　　爰審酌被告犯罪之動機、目的、手段，其行為所造成之損
      害，並考量被告犯後坦承犯行，惟未與告訴人、被害人成
      立和解，兼衡其前科素行（見卷附臺灣高等法院被告前案
      紀錄表），於審理程序時自陳國中肄業之智識程度，入所
      前從事服務業，在酒店從事舞蹈表演，月入10多萬元，與
      父、母、1名成年兒子同住，經濟狀況勉持等一切情狀，
      分別量處如附表「罪刑」欄所示之刑，並就得易科罰金部
      分，均諭知易科罰金之折算標準，以資懲儆。
三、沒收：
    被告竊得之本案i7Plus行動電話、本案i6s行動電話、本案
    拖鞋，均為其犯罪所得，雖未扣案，然如宣告沒收，並無過
    苛之虞、欠缺刑法上之重要性、犯罪所得價值低微，或為維
    持被告生活條件必要等情形，自應依刑法第38條之1第1項前
    段、第3項規定，於其所犯之各該罪刑項下宣告沒收，並諭
    知於全部或一部不能沒收或不宜執行沒收時，追徵其價額。
據上論斷，應依刑事訴訟法第273條之1第1項、第299條第1項前
段，刑法第320條第1項、第321條第1項第1款、第47條第1項、第
41條第1項前段、第38條之1第1項前段、第3項，刑法施行法第1
條之1第1項，判決如主文。
本案由檢察官詹益昌提起公訴，經檢察官葉芳如到庭執行職務。
中　　華　　民　　國　　111 　年　　2 　　月　　8 　　日
                  刑事第十七庭  法  官  吳欣哲
以上正本證明與原本無異。                                
如不服本判決應於收受判決後20日內向本院提出上訴書狀，並應
敘述具體理由；其未敘述上訴理由者，應於上訴期間屆滿後20日
內向本院補提理由書（均須按他造當事人之人數附繕本）「切勿
逕送上級法院」。 
告訴人或被害人如不服判決，應備理由具狀向檢察官請求上訴，
上訴期間之計算，以檢察官收受判決正本之日起算。     
                                書記官  張珮琦
中　　華　　民　　國　　111 　年　　2 　　月　　9 　　日
附表：
編號 對應 事實欄 罪刑 沒收 1 一 楊淑君犯侵入住宅竊盜罪，累犯，處有期徒刑捌月。 未扣案之犯罪所得iPhone 7 Plus 128GB玫瑰金色行動電話壹支（IMEI：000000000000000）沒收，於全部或一部不能沒收或不宜執行沒收時，追徵其價額。 2 二 楊淑君犯竊盜罪，累犯，處有期徒刑肆月，如易科罰金，以新臺幣壹仟元折算壹日。 未扣案之犯罪所得iPhone 6s銀灰色行動電話壹支沒收，於全部或一部不能沒收或不宜執行沒收時，追徵其價額。 3 三 楊淑君犯竊盜罪，累犯，處拘役貳拾日，如易科罰金，以新臺幣壹仟元折算壹日。 未扣案之犯罪所得拖鞋貳雙沒收，於全部或一部不能沒收或不宜執行沒收時，追徵其價額。 
附錄本案論罪科刑法條全文：
中華民國刑法第320條
意圖為自己或第三人不法之所有，而竊取他人之動產者，為竊盜
罪，處五年以下有期徒刑、拘役或五十萬元以下罰金。
意圖為自己或第三人不法之利益，而竊佔他人之不動產者，依前
項之規定處斷。
前二項之未遂犯罰之。
中華民國刑法第321條
犯前條第一項、第二項之罪而有下列情形之一者，處六月以上五
年以下有期徒刑，得併科五十萬元以下罰金：
一、侵入住宅或有人居住之建築物、船艦或隱匿其內而犯之。
二、毀越門窗、牆垣或其他安全設備而犯之。
三、攜帶兇器而犯之。
四、結夥三人以上而犯之。
五、乘火災、水災或其他災害之際而犯之。
前項之未遂犯罰之。